【裁判字號】    94,簡上,486
【裁判日期】    950329
【裁判案由】    傷害
【裁判全文】
臺灣桃園地方法院刑事判決             94年度簡上字第486號
上  訴  人  臺灣桃園地方法院檢察署檢察官
被      告  甲○○
                      弄4號
上列上訴人因被告傷害案件，不服本院刑事庭於中華民國94年9
月27日所為之93年度壢簡字第1654 號第一審簡易判決（聲請簡
易判決處刑案號：93年度調偵字第538號），提起上訴，本院管
轄第二審之合議庭判決如下：
    主      文
上訴駁回。
    事實及理由
一、本案經本院審理結果，認為原審以被告甲○○觸犯傷害罪之
    事證極為明確，援引刑法第28條、第277 條第1 項、第41條
    第1 項前段、罰金罰鍰提高標準條例第1 條前段、第2 條之
    規定，判處被告甲○○共同傷害人之身體，應處有期徒刑3
    月，如易科罰金以（銀元）3 百元折算1 日，並說明被告及
    其共犯持以毆打告訴人之球棒，係渠等就地所拿，非被告等
    人所有而不為沒收之諭知；經核認事用法俱無違誤，量刑亦
    稱妥適，應予維持，並援用原審判決書記載之事實、理由及
    證據（如附件）。
二、檢察官依告訴人乙○○之請求上訴，指稱被告與告訴人素昧
    平生，僅因細故即夥眾毆打告訴人，造成告訴人受有嚴重傷
    害，原審僅諭知有期徒刑3 月，實屬過輕等語。被告固坦承
    有持球棒毆打告訴人，但辯稱其係與告訴人互毆，並非糾眾
    持球棒毆打告訴人云云，然證人即告訴人乙○○於原審調查
    時結證稱：當時其遭被告夥同7 、8 個人毆打，被告持球棒
    毆打，之後其搶到1 支球棒才回擊等語（見原審卷第十六頁
    ），而證人乙○○於案發地點遭被告及一群人沿路追打等情
    ，亦據證人鍾瑀  於原審到庭具結後證述甚詳（同上卷第30
    頁至第31頁），參以證人鍾瑀  與被告間素不相識，亦無恩
    怨閒隙，復與告訴人乙○○無特殊情誼，衡情應不至甘冒偽
    證之罪責，刻意偏袒告訴人乙○○而虛構事實誣陷被告，是
    證人鍾瑀  上開所為證述，應堪採信，被告空言辯稱係與告
    訴人互毆，並無其他人參與動手云云，應係卸責之詞，並無
    足採信。至於上訴意旨另指稱原審量刑過輕云云，惟按量刑
    輕重係屬事實審法院得依職權裁量之事項，本案原審就被告
    普通傷害之犯行，業已審酌被告因細故出手毆打素昧平生之
    告訴人，對其心理創傷程度非輕，並考量被告之生活狀況、
    智識程度、犯罪動機、手段及其犯罪時所受刺激暨犯罪後態
    度等一切情狀，量處被告有期徒刑3 月，並諭知如易科罰金
    之折算標準，既已詳酌刑法第57條各款所列情狀而未逾法定
    刑度，量刑亦稱允洽，上訴意旨指摘原審量刑過輕，核無理
    由，應予駁回。
三、據上論斷，應依刑事訴訟法第455 條之1 第3 項、第368 條
    、第373 條，判決如主文。
本案經檢察官趙燕利到庭執行職務。
中    華    民    國    95    年    3     月    29    日
                      臺灣桃園地方法院刑事第十一庭
                            審判長法  官  蔡榮澤
                                  法  官  丁俊成
                                  法  官  何俏美
以上正本證明與原本無異。
不得上訴。
                                  書記官  陳淑瓊
中    華    民    國    95    年    3     月    31    日


司法院資訊處製作；財團法人民間司法改革基金會備份。
